cs: Větrání přístřešku: Dvouúrovňové větrání; Bez větrání; Jednoúrovňové větrání; Tříúrovňové větrání; Jiné
pt-PT: Ventilação da tenda para jardim: Ventilação dupla; Sem aberturas de ventilação; Ventilação única; Ventilação tripla; Outro
sk-SK: Vetranie striešky: Dvojitý vetrací otvor; Žiadne vetracie otvory; Jednoduchý vetrací otvor; Trojitý vetrací otvor; Iné
hr-HR: Ventilacija nadstrešnice: Dvostruki otvor za ventilaciju; Bez otvora za ventilaciju; Jedan otvor; Trostruki otvor; Ostalo
zh-TW: 遮陽篷通風設計: 雙通風孔; 無通風孔; 單通風孔; 三通風孔; 其他
nl: Ventilatie van canopy: Dubbele ventilatie; Geen ventilatie; Enkele ventilatie; Drievoudige ventilatie; Overig
bg-BG: Вентилация на сенника: Двоен отвор; Без вентилационни отвори; Единичен отвор; Троен отвор; Друго
tr: Canopy havalandırması: Çift Havalandırma; Havalandırmasız; Tek Havalandırma; Üçlü Havalandırma; Diğer
ru: Вентиляция купола: Двойная вентиляция; Нет вентиляции; Одинарная вентиляция; Тройная вентиляция; Другое
el: Αερισμός σκέπαστρου: Διπλός αεραγωγός; Χωρίς αεραγωγούς; Μονός αεραγωγός; Τριπλός αεραγωγός; Άλλο
lt-LT: Stogelio ventiliacija: Dviguba ventiliacija; Nėra ventiliacijos angų; Vienguba ventiliacija; Triguba ventiliacija; Kita
ko: 캐노피 통풍 구성: 이중 벤트; 벤트 없음; 싱글 벤트; 트리플 벤트; 기타
ro-RO: Ventilația copertinei: Ventilație dublă; Fără ventilație; Ventilație simplă; Triplă ventilație; Altele
ja: キャノピーの換気: ダブルベント; ベントなし; シングルベント; トリプルベント; その他
sv: Baldakinens ventilationssystem: Dubbelventilation; Inga ventiler; Enkel ventil; Trippelventilation; Övrigt
pl: Wentylacja baldachimu: Podwójny otwór wentylacyjny; Brak otworów wentylacyjnych; Pojedynczy otwór wentylacyjny; Potrójny otwór wentylacyjny; Pozostałe
fr: Ventilation de l’auvent: Double ventilation; Pas de ventilation; Ventilation simple; Triple ventilation; Autre
sl-SI: Prezračevanje nadstreška: Dvojni zračnik; Brez zračnikov; Enojni prezračevalni ventil; Trojni prezračevalni ventil; Druga
da: Ventilation af baldakin: Dobbelt udluftning; Ingen udluftning; Enkelt udluftningsventil; Tredobbelt udluftning; Andet
th: การระบายอากาศของหลังคา: ระบายอากาศช่องคู่; ไม่มีช่องระบายอากาศ; ระบายอากาศช่องเดียว; ระบายอากาศสามช่อง; อื่นๆ
hu: Ernyő szellőztetése: Dupla szellőzőnyílás; Nincsenek szellőzőnyílások; Szimpla szellőzőnyílás; Tripla szellőzőnyílás; Egyéb
es: Ventilación del toldo: Doble ventilación; Sin respiraderos; Ventilación simple; Triple ventilación; Otros
zh-CN: 遮蓬通风: 双通风口; 无通风口; 单通风口; 三重通风; 其他
fi: Kuomun tuuletus: Tuplakanava; Ei kanavia; Yksikanavainen; Kolmikanavainen; Muu
it: Ventilazione della tenda: Doppia presa d'aria; Nessuna presa d'aria; Singola presa d'aria; Tripla presa d'aria; Altro
de: Pavillonbelüftung: Doppellüftung; Keine Lüftungsschlitze; Einzellüftung; Dreifachbelüftung; Sonstiges
nb: Lufting av markise/parasoll: Dobbel ventilasjon; Ingen ventiler; Enkelt ventilasjonsåpning; Trippelventil; Annet
vi: Hệ thống thông gió của mái che: Thông gió kép; Không có lỗ thông hơi; Một lỗ thông hơi; Ba lỗ thông hơi; Khác
en: Canopy venting: Double Vent; No Vents; Single Vent; Triple Vent; Other
pt-BR: Ventilação do dossel: Ventilação dupla; Sem aberturas de ventilação; Ventilação única; Ventilação tripla; Outro